臺灣臺南地方法院民事裁定
111年度聲字第144號
聲  請  人  鄭鴻威律師
相  對  人  張育誠  
上列聲請人因相對人與王煌永間請求侵權行為損害賠償事件，聲
請核發特別代理人報酬，本院裁定如下：
    主    文
聲請人於本院111年度訴字第49號請求侵權行為損害賠償事件擔
任王煌永特別代理人之酬金酌定為新臺幣2萬3,000元，並由相對
人墊付之。
    理    由
一、聲請意旨略以：聲請人前經本院指定為本院111年度訴字第4
    9號請求侵權行為損害賠償事件之被告王煌永之特別代理人
    ，現該事件第一審訴訟程序已終結，爰聲請發給特別代理人
    酬金等語。
二、按法院或審判長依法律規定，為當事人選任律師為特別代理
    人或訴訟代理人者，其律師之酬金由法院或審判長酌定之。
    前項酬金為訴訟費用之一部，應限定其最高額，其支給標準
    ，由司法院參酌法務部及全國律師聯合會等意見定之。選任
    特別代理人所需費用，及特別代理人代為訴訟所需費用，得
    命聲請人墊付，民事訴訟法第77條之25第1、2項及第51條第
    5項分別定有明文。又法院裁定律師酬金，應斟酌案情之繁
    簡、訴訟之結果及律師之勤惰，於下列範圍內為之。但律師
    與當事人約定之酬金較低者，不得超過其約定：㈠民事財產
    權之訴訟，於訴訟標的金額或價額百分之3以下。但最高不
    得逾新臺幣（下同）50萬元。㈡民事非財產權之訴訟，不得
    逾15萬元；數訴合併提起者，不得逾30萬元；非財產權與財
    產權之訴訟合併提起者，不得逾50萬元，此為司法院訂定發
    布之法院選任律師及第三審律師酬金核定支給標準第4條第1
    項所明定。
三、查相對人於本院111年度訴字第49號請求侵權行為損害賠償
    事件中，聲請為被告王煌永選任特別代理人，經本院以111
    年度聲字第30號裁定選任聲請人為被告王煌永之特別代理人
    ；又上開事件前於民國111年8月3日言詞辯論終結，並於同
    年月10日判決而終結等情，業經本院調取上開案卷查閱屬實
    ，依前開規定，聲請人聲請酌定律師之酬金，於法並無不合
    。本院審酌本案為刑事附帶民事訴訟之案件，於本院言詞辯
    論終結時，刑事案件部分已告確定，被告王煌永就刑事案件
    所認定之詐欺金額並無爭執，僅就有無詐欺行為爭執，案情
    相對單純，此節亦可從本案前後僅開庭2次，第1次開庭更因
    刑事案件尚未確定，故兩造合意停止，實質上未進行辯論，
    最後1次言詞辯論期日亦僅提示刑事案件之卷證後逕為辯論
    ，兩造均未聲請調查任何證據，聲請人於本案訴訟程序亦僅
    提出1份共3頁之答辯狀等情得證。準此，參考法院選任律師
    及第三審律師酬金核定支給標準之規定，酌定本件特別代理
    人之報酬為2萬3,000元，並命於該事件聲請選任特別代理人
    之相對人墊付之。
四、依民事訴訟法第51條第5項、第77條之25第1項，裁定如主文
    。　　
中　　華　　民　　國　　111 　年　　8 　　月　　24　　日
                  民事第五庭    法  官　廖建瑋
以上正本係照原本作成。
如對本裁定抗告，須於裁定送達後10日內向本院提出抗告狀，並
應繳納抗告費新台幣1000元整。
中　　華　　民　　國　　111 　年　　8 　　月　　24　　日
                                書記官　鄭梅君